【裁判字號】    95,抗,64
【裁判日期】    950515
【裁判案由】    本票裁定強制執行
【裁判全文】
臺灣臺南地方法院民事裁定                95年度抗字第64號
抗  告  人  乙○○
相  對  人  台新國際商業銀行股份有限公司
法定代理人  丙○○
                      送達代.
上列抗告人因與相對人間准許本票裁定強制執行事件，對於中華
民國95年2月3日本院臺南簡易庭95年度票字第1293號裁定提起抗
告，本院裁定如下：
    主  文
抗告駁回。
抗告程序費用新臺幣壹仟元由抗告人負擔。
    理      由
一、按在票據上簽名者，依票上所載文義負責；又執票人向本票
    發票人行使追索權時得聲請法院裁定後強制執行，票據法第
    5條第1項及第123條分別定有明文。
二、本件相對人主張：伊執有抗告人為發票人，如原裁定所示之
    本票一紙，並免除作成拒絕證書。詎經提示，請求給付新台
    幣（下同）250,000元而未獲付款，爰依票據法第123條規定
    聲請裁定許可強制執行等情，業據提出本票影本1紙附於原
    審卷為證，原裁定予以准許，即無不合。
三、抗告意旨略以：相對人所執有抗告人於民國（下同）92 年
    12月30日簽發，票面金額250,000元之本票，係因抗告人向
    相對人辦理汽車貸款而簽發，依該汽車貸款期限為5年，因
    此系爭本票到期日應非94年11月20日。又抗告人於94年12月
    及95年1月間，對上開汽車貸款應繳分期款項雖有遲滯，但
    日前與相對人高雄苓雅分行已達成協議，並且已恢復正常繳
    款。抗告人曾於農曆年前，提出一次清償汽車貸款，但相對
    人高雄苓雅分行告知無法開給抗告人清償證明，以利塗銷設
    定，非抗告人無意還款。爰提起本件抗告，請求廢棄原裁定
    ，更為合法裁定云云。
四、按本票執票人，依票據法第123條規定，聲請法院裁定許可
    對發票人強制執行，係屬非訟事件，此項聲請之裁定，及抗
    告法院之裁定，僅依非訟事件程序，以審查強制執行許可與
    否，並無確定實體上法律關係存否之效力，如發票人就票據
    債務之存否有爭執時，應由發票人提起確認之訴，以資解決
    （最高法院57年台抗字第76號判例及同院83年度台抗字第22
    7號裁定參照）。易言之，本票准許強制執行之裁定，屬非
    訟事件裁定，為裁定之法院僅就本票為形式上之審查，無從
    審酌屬於實體上法律關係之事由，抗告法院就本票裁定強制
    執行事件，應僅就形式審查，不得審酌抗告人關於實體事項
    之抗辯事由。經查，抗告人既為發票人，自應負發票人之責
    任，且經本院依形式上審核相對人執以聲請裁定強制執行之
    本票，亦無不應予准許之情形。至抗告人主張系爭本票到期
    日應為94年11月20日，則所涉及者，為是否逾越授權範圍，
    係屬實體上之問題，法院於裁定本票准許強制執行之非訟程
    序，無從為實體上之審酌，而應由抗告人另行提起訴訟，以
    資解決。另抗告人主張已正常繳款等情，依前揭說明，縱令
    其所稱屬實，或有其他之抗辯、或實質上之法律爭執，亦係
    實體上問題，應另行起訴解決，其提起抗告為無理由，應予
    駁回。
五、據上論結，本件抗告為無理由，依非訟事件法第46條、第21
    條第2項、第24條第1項，民事訴訟法第495條之1第1項、第
    449條第1項、第78條，裁定如主文。
中    華    民    國    95    年    5     月    15    日
                  民事第三庭    審判長法  官   張季芬
                                      法  官   陳杰正
                                      法  官   田幸艷
以上正本證明與原本無異
如不服本裁定，僅得於收受本裁定正本送達後10日內，以適用法
規顯有錯誤為理由，向本院提出再抗告狀，（須附繕本一份及
繳納再抗告裁判費新台幣1,000元），經本院許可後始可再抗告。
中    華    民    國    95    年    5     月    15    日
                                      書記官   蘇家楹


司法院資訊處製作；財團法人民間司法改革基金會備份。
